【裁判字號】    92,易,1824
【裁判日期】    920708
【裁判案由】    妨害自由
【裁判全文】
臺灣板橋地方法院刑事判決                        九十二年度易字第一八二四號
    公  訴  人  臺灣板橋地方法院檢察署檢察官
    被      告  乙○○
右列被告因妨害自由案件，經檢察官提起公訴（九十一年度偵字第一九０一五號），
本院判決如左：
    主  文
乙○○以加害生命之事，恐嚇他人，致生危害於安全，處拘役貳拾日，如易科罰金，
以佰元折算壹日。
    事  實
一、緣乙○○自民國（下同）八十七年四月一日起，向丙○○○承租坐落於臺北縣板
    橋市○○路○段二八巷四二號之房屋，租期至八十八年四月一日止，租金為每月
    新臺幣三千五百元，嗣租期屆至，乙○○暫時無法遷居，丙○○○遂同意乙○○
    繼續居住使用該屋，惟自九十年七月間起，乙○○無力繼續繳納租金，雙方因而
    多次發生爭執，詎乙○○於九十一年七月二十五日晚間七時三十分許，在臺北縣
    板橋市○○路○段二十八巷四弄一號前，因丙○○○再次催繳房屋租金，竟基於
    恐嚇犯意，向丙○○○恫稱：「你不能向我要房租，你如果再向我要錢，我三條
    人命死沒關係，還要找十幾條人命陪我一起死！」等語，使丙○○○心生畏懼，
    而以加害生命之事，恐嚇丙○○○，致生危害於安全。
二、案經丙○○○訴請臺灣板橋地方法院檢察署檢察官偵查起訴。
    理  由
一、訊據被告乙○○矢口否認恐嚇犯行，辯稱：伊係遭告訴人丙○○○及另一年籍不
    詳之鄭姓男子謀害，嗣於前述時、地，僅與告訴人論及水電費之事，並未出言恐
    嚇告訴人云云。惟查：前揭被告如何恐嚇告訴人之事實，迭據告訴人於警詢、偵
    查及本院審理時一致指訴綦詳，核與證人即當時在場見聞事發經過之甲○○於偵
    查中及本院審理時結證之情節相符，且被告當時確有長期積欠告訴人房屋租金未
    予清償之情形，業據告訴人與被告一致陳明在卷，而告訴人屢屢要求暨起訴請求
    被告返還房屋一節，亦有本院九十一年度板簡字第五五五號宣示判決筆錄影本一
    份在卷足憑，益見告訴人指訴之情節確與實情相符，被告空言否認及托詞遭謀害
    云云，顯屬事後圖卸推托之詞，要無足採。綜上所述，本案事證已臻明確，被告
    犯行洵堪認定。
二、核被告所為，係犯刑法第三百零五條第一項之恐嚇罪。爰審酌被告偶遇糾紛，不
    思循理性途徑解決，反以恐嚇方式發洩積憤，徒令被害人心生畏懼而無濟於事，
    並參酌其素行狀況、犯罪手段、所生危害及犯罪後態度等一切情狀，量處如主文
    所示之刑，並諭知易科罰金之折算標準，以示懲戒。
據上論斷，應依刑事訴訟法第二百九十九條第一項前段，刑法第三百零五條、第四十
一條第一項前段，罰金罰鍰提高標準條例第一條前段、第二條，判決如主文。
本案經檢察官郭緯中到庭執行職務
中      華      民      國      九十二      年     七     月     八     日
        臺灣板橋地方法院刑事第五庭
                                            法  官  王  屏  夏
右正本證明與原本無異。
如不服本判決，應於判決送達後十日內向本院提出上訴狀。
                                            書記官  楊  璧  華
中      華      民      國      九十二      年     七     月     八     日
附錄本案論罪科刑法條全文：
刑法第三百零五條：
以加害生命、身體、自由、名譽、財產之事恐嚇他人，致生危害於安全者，處二年以
下有期徒刑、拘役或三百元以下罰金。


司法院資訊處製作；財團法人民間司法改革基金會備份。
